---
title: "Test sur la manipulation de données"
output: learnr::tutorial
runtime: shiny_prerendered

---

```{r setup, include=FALSE}
library(learnr)
library(tidyverse)
knitr::opts_chunk$set(echo = FALSE)
gradethis::gradethis_setup()
cred<-read_csv(system.file("extdata", "CreditBancaire.csv", package = "ApprendreR"))

```

## Préambule

Ce test, sur 50 points, évalue votre capacité à manipuler les données, notamment avec *dplyr*. Pour réaliser les exercices, vous utiliserez le jeu de données *cred* qui présentent des données sur le portefeuille de crédit d'une institution financière. 

Après avoir réalisé un exercice, il faut cliquer sur *Submit Answer*. Vous recevrez un feed-back vous indiquant si vous votre travail est correct. Sinon, vous pouvez cliquer sur *Start Over*, dans la fenêtre destinée à l'éxécution des codes. Si vous voulez refaire tous les exercices, il faut cliquer sur *Start Over*, dans le menu gauche du test.


## Illustration 

Cette illustration, vous permet de voir comment fonctionne le test.

### Exercice zéro
Dans cet exercice, il faut explorer le tableau de données *cred*, utilisant la fonction *str()*. Exécuter la ligne de code qui est déjà disponible, puis soumettez la réponse. Vous obtiendrez un feed-back vous félicitant. Si vous modifiez la ligne de code, pour avoir un résultat différent, le feed-back sera différent aussi.

```{r explore, exercise=TRUE}
str(cred)
```

```{r explore-check}
grade_result(
  pass_if(~identical(.result, 
                     str(cred)),"Félicitations!")
  )
```



### Exercice 1

Calculer le total du portefeuille de credit.

```{r totPort, exercise=TRUE}

```

```{r totPort-check}
grade_result(
  pass_if(~identical(.result, 
                     sum(cred$Credit)),"Félicitations! Vous avez gagné 7 points.")
  )
```

### Exercice 2

Calculer le total du portefeuille de credit, par type de credit

```{r totPortType, message=FALSE, warning=FALSE, exercise=TRUE}

```

```{r totPortType-check, message=FALSE, warning=FALSE}
grade_result(
  pass_if(~identical(.result,
                     cred%>%
                       group_by(Type)%>%
                       summarise(sum(Credit))
                     ),"Félicitations! Vous avez gagné 7 points.")
  )
```


## Calcul du portefeuille à risque

### Exercice 3

Extraire de *cred* toutes les données relatives aux clients qui ont plus de 30 jours d'arriérés. Le résultat doit avoir les mêmes colonnes que *cred*.

```{r tab_retard, message=FALSE, warning=FALSE, exercise=TRUE}

```

```{r tab_retard-check, message=FALSE, warning=FALSE}

grade_result(
  
  
  pass_if(~(sum((.result)$Credit)==sum(
  (  cred%>%
        filter(Jours>30) )
    $Credit)),"Félicitations! Vous avez gagné 7 points.")
  
  )
```


### Exercice 4

Extraire de *cred* toutes les données relatives aux clients qui ont plus de 30 jours d'arriérés, et calculer le total du portefeuille à risque, le PAR30. 

```{r par30, message=FALSE, warning=FALSE, exercise=TRUE}

```

```{r par30-check, message=FALSE, warning=FALSE}

grade_result(
  pass_if(~(.result==sum((cred%>%filter(Jours>30))$Credit)
                     ),"Félicitations! Vous avez gagné 7 points.")
  )
```


### Exercice 5

Calculer le PAR30 par type de crédit, en enchainant toutes les opérations avec le pipe. 

```{r par30Type, message=FALSE, warning=FALSE, exercise=TRUE}

```

```{r par30Type-check, message=FALSE, warning=FALSE}


grade_result(
  pass_if(~(.result==
              cred%>%
  filter(Jours>30)%>%
  group_by(Type)%>%
  summarise(sum(Credit))

  )
              ,"Félicitations! Vous avez gagné 7 points.")
  )
```


## Régression linéaire

### Exercice 6

Compléter les lignes de code ci-dessous, pour présenter les résultats détaillés de la régression de la variable *Jours* sur les variables *Type* et *Credit*.

```{r regres, message=FALSE, warning=FALSE, exercise=TRUE}
reg<-summary(
                  # realisation de la regression
)
reg               # affichage des resultats detailles de la regression
```

```{r regres-check, message=FALSE, warning=FALSE}

sum(reg$residuals)

grade_result(
  pass_if(~(sum((.result)$residuals)==
             sum(( summary(lm(data = cred,Jours~Type+Credit)))$residuals)

  )
              ,"Félicitations! Vous avez gagné 7.5 points.")
  )

```

### Exercice 7

Présenter uniquement les détails des coefficients relatifs à la régression réalisée précédemment, comme illustré ci-dessous. La réponse à cette question doit être similaire à celle qui figure ci-dessous. De plus, si vous utiliser le pipe *%>%* dans vos codes, vous obtenez une note plus élevé. 

```{r setup_exo7,results='asis'}
#knitr::opts_chunk$set(echo = FALSE)

reg<-summary(lm(data = cred,Jours~Type+Credit))

reg%>%
  coefficients()
```


```{r regres2, message=FALSE, warning=FALSE, exercise=TRUE,exercise.setup ="setup_exo7"}

```



```{r regres2-check, message=FALSE, warning=FALSE}
#reg<-summary(lm(data = cred,Jours~Type+Credit))

grade_result(
  pass_if(~identical(.result,
         ( reg%>%
            coefficients()   )
          ),
          "Félicitations"
          )
)

```
