---
title: "Devoir d'intra"
output: learnr::tutorial
runtime: shiny_prerendered
---

```{r setup, include=FALSE}
library(learnr)
library(ggplot2)
library(tidyverse)
knitr::opts_chunk$set(echo = FALSE)
```

## Etudiant:
```{r nom, exercise=TRUE}
# votre nom complet
```



```{r data,echo=F}
set.seed(123)
df=data.frame(categorie=sample(size=300,c("manuel de cours","roman","science fiction","bande dessinée"),prob = c(0.2,0.24,0.19,0.37),replace = T),ventes=round(abs(rnorm(300,1500,1000))))
#write.csv(df,"inst/extdata/librairie.csv")
#write.csv(df,"inst/tutorials/Exercices2020J1/librairie.csv")

#df<-read.csv("inst/extdata/librairie.csv")

```

### Exercice 1:
Importer les données du fichier *librairie.csv* dans un objet auquel vous donner le nom de *df*. Puis, explorer le data frame *df* avec la fonction *str*.
```{r Exo1, exercise=TRUE}


```


### Exercice 2:

Indiquer la moyenne et l'écart-type des ventes de la librairie.

```{r exo2, exercise=TRUE}


```

### Exercice 3:

Extraire de *df* uniquement les données relatives aux romans et aux bandes dessinés, afin de créer un data frame du nom de *df2*. Puis, afficher le nouveau data frame qui doit avoir les mêmes variables que *df*.

```{r exo3, exercise=TRUE}


```


### Exercice 4:

Indiquer la moyenne des ventes, par catégorie de livres.

```{r exo4, exercise=TRUE}


```

### Exercice 5:

Réaliser un graphique en bâton, indiquant la fréquence de livres par catégorie. Le nombre de livre, par catégorie doit apparaître dans le graphique.

```{r exo5, exercise=TRUE}


```

### Exercice bonus:

Utiliser le package *ggplot2*, pour réaliser un graphique en nuage de points, indiquant la proportion de livres et la moyenne des ventes, par catégorie. Le graphique doit ressembler celui-ci. Utiliser le thème minimal (*theme_minimal()*)

```{r,echo=F,results='asis'}
datg<-table(df$categorie);datg<-data.frame(datg,
df%>%group_by(categorie)%>%summarise(mean(ventes)));datg<-datg[,c(1,2,4)]
colnames(datg)<-c("Categories","Proportions","Ventes")

ggplot(data=datg,aes(x = Proportions,y=Ventes))+geom_point(size=5,color='red')+
    theme_minimal()+ggtitle('Est-ce que les ventes dépendent des quantités vendues?')
```


```{r exo6, exercise=TRUE}


```
