---
title: "Tutorial"
output: learnr::tutorial
runtime: shiny_prerendered
---

```{r setup, include=FALSE}
library(learnr)
knitr::opts_chunk$set(echo = FALSE)
gradethis::gradethis_setup()
u<-seq(from=19,to=35,by=3)
noms<-c("Timafi","Mèsidye","Asefi","Timamoun","Dyesèl","Kòkòt")
codes<-c("T239", "M534", "A345", "T352", "D653", "K345")
set.seed(1243)
age<-round(rnorm(6,23,sd=2.5))
```


## Creation de vecteurs



### Illustration 1 - Les séquences 

Création d'un vecteur *x* dont les éléments vont de 10 à 22. Exécuter le code ci-dessous, pour visualiser le résultat.

```{r x, exercise=TRUE}
x<-10:22    # creation du vecteur x
x           # affichage des elements du vecteur cree
```


Creer un vecteur y dont les éléments vont de 19 à 35, en complétant les lignes de code qui suivent.

```{r y, exercise=TRUE}
y<-
  
y
```

```{r y-check}
y<-19:35
y
```

```{r y-solution}
y<-19:35
y
```


### Illustration 2 - Les séquences 

Création d'un vecteur *z* dont les éléments sont des nombres pairs qui vont de 10 à 22. Exécuter le code ci-dessous, pour visualiser le résultat.

```{r z, exercise=TRUE}
z<-seq(from=10,to=22,by=2)    # creation du vecteur x
z           # affichage des elements du vecteur cree
```


Creer un vecteur dont les éléments vont de 19 à 35, sachant que le second nombre est le résultat de l'addition de 3 au précédent, ainsi de suite. Afficher les éléments du vecteur

```{r u, exercise=TRUE}
u<-
  
u
```

```{r u-check}
grade_result(
  
  pass_if(~identical(.result, u),"Félicitations! C'est du bon boulot! ")
  
  )
```

```{r u-solution}
u<-seq(from=19,to=35,by=3)
u
```



### Illustration 3 - concatenate 

Création d'un vecteur *d* dont les éléments sont des noms de 6 personnes. Exécuter le code ci-dessous, pour visualiser le résultat.

```{r h, exercise=TRUE}
d<-c("Timafi","Mèsidye","Asefi","Timamoun","Dyesèl","Kòkòt")    # creation du vecteur x
d           # affichage des elements du vecteur cree
```


Creer un vecteur dont les éléments sont des codes ID suivants: T239, M534, A345, T352, D653, K345. Afficher le vecteur.

```{r cod, exercise=TRUE}
codes<-c(--)
  
u
```

```{r cod-check}
grade_result(
  
  pass_if(~identical(.result, codes),"Félicitations! C'est du bon boulot! ")
  
  )
```

```{r cod-solution}
codes<-c("T239", "M534", "A345", "T352", "D653", "K345")
codes
```


## Data frame

On peut créer un data frame avec plusieurs vecteurs. Par exemple, nous allons créer un data frame avec les vecteurs *noms*, *codes*, et *age*. D'abord, afficher les données de ces vecteurs:


```{r vec, exercise=TRUE}
noms;codes;age
```



Créer le data frame avec la fonction data.frame()

```{r df, exercise=TRUE}

```

```{r df-check}
grade_result(
  
  pass_if(~identical(.result, data.frame(noms,codes,age) ),"Félicitations! C'est du bon boulot! ")
  
  )

```

```{r df-solution}
df<-data.frame(noms,codes,age)
df
```

